【裁判字號】    92,中簡上,101
【裁判日期】    920519
【裁判案由】    傷害
【裁判全文】
臺灣臺中地方法院刑事判決                      九十二年度中簡上字第一０一號
    上  訴  人  臺灣臺中地方法院檢察署檢察官
    上  訴  人
    即  被  告  乙○○
    被      告  丙○○
右列上訴人等因被告等傷害案件，不服本院臺中簡易庭中華民國九十二年一月十四日
九十二年度中簡字第一五九號第一審判決（聲請簡易處刑案號：臺灣臺中地方法院檢
察署九十一年度偵字第二三三四三號），提起上訴，本院管轄之第二審合議庭判決如
左：
    主  文
上訴駁回。
    事  實
一、丙○○曾於民國八十七年間因妨害自由案件，經本院判處有期徒刑三月，於八十
    七年十二月十二日確定，於八十八年一月十五日以易科罰金執行完畢，仍不知悔
    改。丙○○於九十一年八月二十五日上午十一時許，在臺中市北屯區子巷三八
    一弄三七號旁空地，見乙○○與其母親洪秋錦因舊怨而有爭執，乃出面質問乙○○，乙○○竟基於普通傷害之故意，持鋤頭毆打丙○○，丙○○以左手肘抵擋，
    並將乙○○推倒在地。其後，丙○○亦基於普通傷害之故意，以手及腳毆打乙○○之臉部、胸部及腹部，乙○○於丙○○傷害行為結束後，再丟擲水瓢打到丙○○之右前額。乙○○因此受有前胸挫傷、左臂瘀血二Ｘ二公分、左上腹瘀血二Ｘ
    二公分、左臉瘀血二Ｘ二公分等傷害；丙○○亦受有前額瘀青血腫、左手肘瘀血
    等傷害。
二、案經乙○○、丙○○分別訴由臺中市警察局第五分局報請臺灣臺中地方法院檢察
    署檢察官偵查後聲請簡易判決處刑。
    理  由
一、訊據上訴人即被告（下稱被告）乙○○與被告丙○○固均供承有於右揭時地發生
    爭執，但均矢口否認有傷害對方之行為，被告乙○○辯稱：當天是因丙○○的母
    親洪秋錦先前弄翻伊之蒜頭，伊要她賠償，她有開票據給伊，但後來她不甘願，
    才叫他兒子丙○○來打伊，丙○○用手打伊之臉部，伊跌倒之後他再用腳踢伊胸
    部及腹部，伊才拿水瓢丟他，但沒有丟到，伊也沒有拿鋤頭打丙○○云云。被告
    丙○○辯稱：當天是因蔡美雲在該處罵伊母親，伊出來制止，問他罵夠了沒有，
    乙○○就拿鋤頭打伊，伊用左手去擋，乙○○跌倒在地上，伊去扶他，乙○○又
    用水瓢打到伊左側額頭，伊沒有用手、腳去打她之臉部、胸部及腹部云云。惟查
    ：
（一）右揭事實分據被告乙○○、丙○○二人，於警詢、偵查及本院審理中指訴綦詳
      。又其二人均受有如事實欄所載之傷害等情，亦有被告乙○○所提之賢德醫院
      診斷證明書、被告丙○○所提之行政院衛生署臺中醫院驗傷診斷書各一份附卷
      可證。依上開診斷書記載，被告乙○○驗傷之時間為九十一年八月二十六日零
      時十分，被告丙○○驗傷時間為九十一年八月二十五日下午三時，核與被告二
      人發生爭執之時間相符，在時間上具有直接關聯性，可證明被告二人彼此之指
      述與事實相符。
（二）證人丁○○警員於本院九十二年五月五日調查時具結證稱：「（九十一年八月
      二十五日上午十一時許之情形？）當天我值上午十到十二時備勤勤務，上午十
      一點我接獲值班台通知，有民眾報案，我就趕到現場處理，我約十一時十分左
      右到達現場，當時現場有乙○○、丙○○及丙○○的母親洪秋錦在場。我到現
      場已經沒有打鬥的痕跡，只聽到雙方在互相指責對方，乙○○在現場有說是因
      灌溉水及蒜頭錢的糾紛，丙○○說是因乙○○罵他母親，他聽不下去才發生爭
      執。」、「（當時是否有看到有人受傷？）我只看到乙○○衣服髒髒的，好像
      有跌倒的痕跡，乙○○有跟我說她被丙○○踢及被他打，但我沒有看到傷痕。
      丙○○說他被乙○○用水瓢打到額頭，我有看到丙○○額頭有一點紅紅的。後
      來我就要他們二人去驗傷，並先去調解，如果調解不成再來找我，當時他們沒
      有表示要告對方，所以我沒有製作筆錄。」等語，核其內容與被告二人之陳述
      均相同，當可採信。是依證人丁○○警員之證述，被告乙○○有跌倒之痕跡，
      並立即向到場處理之證人丁○○警員表示其遭毆打，而被告丙○○額頭上亦有
      紅紅痕跡，亦向有證人丁○○警員表示有遭毆打之事，亦足證明被告二人之相
      互指述與事實相符，當可採信。本案事證明確，被告二人確有互毆之行為，其
      二人傷害犯行，洵堪認定。
（三）證人即被告丙○○之母親洪秋錦於本院九十二年三月十一日調查時證稱：「（
      九十一年八月二十五日上午十一時左右之情形？）當時我到臺中市北屯區子
      巷三八一弄三七號旁菜園種菜，我二兒子丙○○跟小兒子拿西瓜到菜園要丟棄
      做肥料使用。後來乙○○看到我就過來一直罵我，我不知她為何罵我，她常常
      沒有原由的亂罵人，後來丙○○就問她妳是罵完了沒有，乙○○仍繼續罵，愈
      罵愈難聽，丙○○就跟她對罵，乙○○就拿鋤頭打丙○○的臀部，丙○○就將
      乙○○推倒，乙○○起身後又拿起鋤頭要打丙○○，丙○○再將乙○○推倒，
      乙○○就拿起水瓢丟丙○○。」等語，證人洪秋錦此部分之證詞與被告丙○○
      、證人丁○○警員之證詞相符，亦足佐證被告乙○○確有傷害之行為。至於證
      人洪秋錦另證稱丙○○沒有打乙○○云云，然證人洪秋錦此部分證詞與證人丁○○之陳述及被告乙○○之指述不符，且其與被告丙○○係母子關係，故其此
      部分證詞當係迴護被告丙○○之詞，自難採信。
（四）被告乙○○請求傳喚證人甲○○，然該證人經本院二次傳訊均未到庭，又證人
      丁○○警員於本院九十二年五月五日調查時具結證稱：「（當時在現場甲○○
      有無在場？）當時現場除了他們三人（指被告二人及證人洪秋錦）外，還有一
      位老先生及一位老太太，我有問他們二人現場情形，但他們二人都說不知道。
      」等語，而被告乙○○亦陳稱：那位老太太就是甲○○，她年約七十多歲等語
      ，故證人甲○○雖在現場附近，但並未見及本案之發生經過，是其與本案待證
      事實，並不具有關連性，即無再傳喚之必要，併予敘明。
二、核被告乙○○、丙○○二人所為，均係犯刑法第二百七十七條第一項之普通傷害
    罪。被告丙○○曾於八十七年間因妨害自由案件，經本院判處有期徒刑三月，於
    八十七年十二月十二日確定，於八十八年一月十五日以易科罰金執行完畢之事實
    ，有臺灣高等法院被告全國前案紀錄表、臺灣臺中地方法院檢察署刑案資料查註
    紀錄表各一份在卷可稽，其受有期徒刑之執行完畢後，五年以內再犯本件有期徒
    刑以上之罪，為累犯，應依刑法第四十七條規定加重其刑。本案經本院審理結果
    ，認原審依刑事訴訟法第四百四十九條第一項前段、第四百五十四條第二項，刑
    法第二百七十七條第一項、第四十七條、第四十一條第一項前段、罰金罰鍰提高
    標準條例第一條前段、第二條，判決被告乙○○拘役三十日，如易科罰金，以三
    百元折算一日；被告丙○○拘役四十日，如易科罰金，以三百元折算一日等情，
    其認事用法及量刑均無不當。檢察官依被告乙○○請求上訴意旨略以：被告丙○○未與被告乙○○達成民事和解，犯後顯無悔意，且為累犯，原審之科刑，顯無
    法發揮教化嚇止之功能，且有輕縱之虞等語。被告乙○○上訴意旨略以：被告丙○○根本未受傷，其提出之診斷證明書所載之傷勢，係其事後自己故意造成，意
    在嫁禍被告云云。然查，被告乙○○確有傷害被告丙○○之犯行，詳如前述，原
    審量處之刑度亦屬妥適，並無不當之處，故上訴意旨，認均無理由，應予駁回。
據上論斷，應依刑事訴訟法第四百五十五條之一第三項、第三百六十八條，判決如主
文。
本案經檢察官林俞妙到庭執行職務
中      華      民      國      九十二      年      五    月    十九    日
                                臺灣臺中地方法院刑事第四庭
                                    審判長法  官  張  靜  琪
                                          法  官  陳  慧  珊
                                          法  官  楊  真  明
右正本證明與原本無異。
本件不得上訴。
                                          書記官
中      華      民      國      九十二      年      五    月    二十    日
附錄本判決論罪科刑法條
中華民國刑法第二百七十七條第一項：
  傷害人之身體或健康者，處三年以下有期徒刑、拘役或一千元以下罰金。


司法院資訊處製作；財團法人民間司法改革基金會備份。
